# 财政补助的可抵扣暂时性差异处理

提问人：快枪 时间：2017-09-03 21:28:36
与资产相关的政府补助，应当冲减相关资产的账面价值或确认为递延收益；与收益相关的政府补助，分别不同情况计入相应期间的当期损益或冲减相关成本。 如果企业购买一项固定资产 100 万元，获得政府补助 20 万元，不符合不征税条件，会计上固定资产账面价值 80 万元，计税基础 100 万元，可抵扣暂时性差异 20 万元。 《企业会计准则第 18 号—所得税》，同时具有下列特征的交易中因资产或负债的初始确认所产生的递延所得税资产不予确认：(1)该项交易不是企业合并；(2)交易发生时既不影响会计利润也不影响应纳税所得额。该交易发生时不影响会计利润，但取得的政府补助计入当年的应纳税所得额，是否可以认为固定资产产生的可抵扣暂时性差异并不符合所得税初始确认的豁免条件？

回答人：chenyiwei
可以这样理解。这时要同时作出以下会计处理：（ 1 ）借：所得税费用——当期所得税费用 5 （假设税率为 25 ％），贷：应交税费——应交所得税 5 ；（ 2 ）借：递延所得税资产 5 ，贷：所得税费用——递延所得税费用 5.